臺灣高雄地方法院民事裁定　　　　　　 96年度家聲字第157號
債　權　人　財政部國有財產局台灣南區辦事處
法定代理人　甲○○
被繼承人　　乙○○
上聲請人聲請對被繼承人乙○○之遺產為變賣，本院裁定如下：
  主  文
被繼承人乙○○所有坐落高雄市○鎮區○○段1777地號土地（地
目建、面積1123平方公尺、權利範圍10000 之34）及上坐落之同
段建物、建號為6387、門牌號碼為高雄市前鎮區○○○路153 號
9 樓之7 ，權利範圍全部；以及坐落高雄縣鳳山市○○段0000-0
000 地號（地目建、面積212 平方公尺，權利範圍100 之5），
以及同段0000-0000 地號土地（地目建，面積236 平方公尺，權
利範圍100 之5） ，及其基地坐落之同段之建物、建號2560、門
牌號碼為高雄縣鳳山市○○○路68巷19之2 號，權利範圍全部；
均准予變賣。
程序費用新臺幣壹仟元及變賣費用由被繼承人乙○○之遺產負擔
。
  理  由
一、本件聲請意旨係以：被繼承人乙○○於民國93年3 月14日亡
    故，遺有坐落高雄市○鎮區○○段1777地號土地（地目建、
    面積1123平方公尺、權利範圍10000 之34）及基地坐落之同
    段之建物、建號6387、門牌號碼為高雄市前鎮區○○○路15
    3 號9 樓之7 、權利範圍全部；以及坐落於高雄縣鳳山市○
    ○段1323-98 地號（地目建、面積212 平方公尺，權利範圍
    100 之5） ，以及同段0000-000地號土地（地目建，面積23
    6 平方公尺，權利範圍100 之5） ，及其基地坐落之同段之
    建物、建號2560、門牌號碼為高雄縣鳳山市○○○路68巷19
    之2 號、權利範圍全部之遺產。被繼承人在臺灣無合法繼承
    人，依臺灣地區與大陸地區人民關係條例第68條之規定，聲
    請人為本院依聲請所指定之遺產管理人，並依法聲請本院以
    94年度家催字第57號公示催告，該公示催告裁定業經聲請人
    於94年3 月5 日刊登於台灣新生報一天，且被繼承人在大陸
    地區之合法繼承人已依法提出繼承之申請，為便於管理遺產
    、支付稅捐等費用，及依臺灣地區與大陸地區人民關係條例
    第69條之規定：大陸地區人民不得在臺灣地區取得或設定不
    動產物權；同條例第67條之規定：遺產中有以不動產為標的
    者，應將大陸地區繼承人之繼承權利折為價額；被繼承人之
    大陸地區合法繼承人，已依法提出繼承申請，但被繼承人在
    臺灣地區並無親屬，無法經被繼承人之親屬會議程序同意變
    賣遺產；是遺產管理人自有責任依法變賣故員遺留不動產，
    折為價金納入遺款管理，以利大陸合法繼承人依法辦理繼承
    。依上述理由，本遺產管理人確有依法聲請變賣被繼承人遺
    留之上開房地之必要。為此，依法聲請准予變賣裁定等語。
二、按遺產管理人為保存遺產必要之處置，及為清償債權或交付
    遺贈物之必要，管理人經親屬會議之同意得變賣遺產；親屬
    會議不能召開或召開有困難時，依法應經親屬會議處理之事
    項，由有召集權人聲請法院處理之，民法第1179條第1 項第
    2 款、第2 項後段及第1132條第2 項前段分別定有明文。又
    遺產管理人為清償債權、交付遺贈物或移交遺產給大陸地區
    繼承人，有變賣遺產之必要者，應聲請法院許可後辦理，此
    參以民國88年5 月11日新修正之退除役官兵死亡無人繼承遺
    產管理辦法第8 條之1 亦定有明文。
三、聲請人主張上情，業據其提出被繼承人之戶籍謄本、本院94
    年度家催字第57號民事裁定、台灣新生報94年3 月5 日登報
    資料、本院93年8 月31日以93年度聲繼字第84號准予備查之
    通知、上開土地登記謄本、上開建物登記謄本等資料為證。
    經核被繼承人乙○○在臺灣地區並無親屬，無法經親屬會議
    程序同意變賣遺產，此有被繼承人之戶籍謄本在卷可稽，且
    據本院調取本院94年度家催字第57號卷宗核閱無誤，且本件
    被繼承人之不動產亦有聲請人所言不適合管理之性質，依臺
    灣地區與大陸地區人民關係條例第69條規定，大陸地區人民
    不得在臺灣地區取得或設定不動產物權，同條例第67條亦規
    定，遺產中有以不動產為標的者，應將大陸地區繼承人之繼
    承權利折為價額，本件被繼承人之大陸地區合法繼承人既已
    依法提出繼承聲請，業據聲請人提出本院93年度聲繼字第84
    號准予備查通知函查明屬實，則遺產管理人依前開規定自有
    責任依法拍賣被繼承人所遺留之不動產，將大陸地區繼承人
    之繼承權利折為價額，是以聲請人之聲請於法尚無不合，應
    予准許。
四、依非訟事件法第157 條、第24條第1項，裁定如主文。
中　　華　　民　　國　　96　　年　　6 　　月　　11　　日
                  家事法庭法　官　郭慧珊
如對本裁定抗告，須於裁定送達後10日內向本院提出抗告狀。
上為正本係照原本作成
中　　華　　民　　國　　96　　年　　6 　　月　　11　　日
                          書記官  林憶雯
